# 账务处理--票据

提问人：1091 时间：2020-01-30 19:55:27
集团内A公司开具商业承兑汇票 100 万，用于支付具有交易背景的集团内B公司货款，B公司将收到的 100 万商承用于背书给集团外的C公司，用于结算应付C的货款，请问在集团合并层面，已背书的 100 万商承是否终止确认？理论依据是？谢谢。

回答人：chenyiwei
集团合并报表层面，应体现“应付票据——C公司”，即集团合并主体对外开出并承兑的商业承兑汇票。